臺灣花蓮地方法院刑事判決　　　　　　　　　　　　　九十一年度訴字第一○六號
　　公　訴　人　臺灣花蓮地方法院檢察署檢察官
　　被　　　告　甲○○
右列被告因違反毒品危害防制條例案件，經檢察官提起公訴（九十一年度毒偵緝字第
九號），及移送併辦（九十一年度毒偵字第五六、六○、六三、九九、一○○號）本
院判決如左：
    主  文
甲○○連續施用第一級毒品，累犯，處有期徒刑玖月。又連續施用第二級毒品，累犯
，處有期徒刑伍月。應執行有期徒刑壹年。
    事  實
一、甲○○於民國八十三年間因施用毒品案件，經臺灣台北地方法院於八十四年五月
    三日判處有期徒刑三年二月，於八十七年九月十一日縮刑假釋期滿執行完畢；猶
    不知悔改，於八十七年間因違反毒品危害防制條例案件，經臺灣花蓮地方法院檢
    察署檢察官向本院聲請，由本院以八十九年度毒聲字第一二三五號刑事裁定令入
    勒戒處所觀察、勒戒，嗣因無繼續施用毒品傾向，經臺灣花蓮地方法院檢察署檢
    察官於九十年四月二十七日，以九十年度毒偵緝字第七○號案件為不起訴處分確
    定。詎猶基於施用第一級毒品之概括犯意，自九十年六月二十日起至九十一年一
    月十一日十六時三十分往前回溯九十六小時內某時，連續在花蓮縣花蓮市○○街
    友人住處及民國路七一號租屋處等地，施用第一級毒品海洛因多次。又另基於施
    用第二級毒品之概括犯意，自九十年六月二十八日十七時十分許往前回溯九十六
    小時內某時起，至九十一年一月十一日十六時三十分往前回溯九十六小時內某時
    ，連續在花蓮市○○路七一號租屋處等地，施用第二級毒品安非他命多次。甲○
    ○先後於九十年六月二十八日十七時十分許、同日二十一時四十五分、同年十月
    一日十四時三十分許、同日十七時、同年十二月十七日十三時十五分、同日十三
    時十五分、九十一年一月十一日十六時十一分、同日十六時三十分，經警採尿送
    驗查獲，並經臺灣花蓮地方法院檢察署檢察官向本院聲請，先後由本院以九十年
    度毒聲字第八四八號、九十一年度毒聲字第一一四號裁定，送觀察勒戒及令入戒
    治處所施以強制戒治一年。
二、案經花蓮縣警察局移送及花蓮縣警察局吉安分局報告臺灣花蓮地方法院檢察署檢
    察官偵查起訴及移送併辦。
    理  由
一、訊據被告甲○○坦承於前開時間、地點，連續施用第一級毒品海洛因、第二級安
    非他命之事實，被告經警分別於九十年六月二十八日十七時十分許、同日二十一
    時四十五分、同年十月一日十四時三十分、同日十七時、同年十二月十七日十三
    時十五分、同日十三時十五分、九十一年一月十一日十六時十一分、同日十六時
    三十分許，採尿送驗結果，分別呈甲基安非他命、嗎啡陽性反應等情，有慈濟大
    學濫用藥物檢驗中心檢驗總表、花蓮縣衛生局煙毒尿液檢驗成績書、列管毒品人
    口尿液檢體採集送驗紀錄表、偵辦毒品危害防制條例案涉嫌人姓名編號對照表在
    卷可稽。被告自白核與事實相符，堪以採信。又被告於八十七年間因違反毒品危
    害防制條例案件，經臺灣花蓮地方法院檢察署檢察官向本院聲請，由本院以八十
    九年度毒聲字第一二三五號刑事裁定，令入勒戒處所觀察、勒戒，嗣因無繼續施
    用毒品傾向，經臺灣花蓮地方法院檢察署檢察官，於九十年四月二十七日，以九
    十年度毒偵緝字第七○號案件為不起訴處分確定，有臺灣高等法院被告全國前案
    紀錄表、臺灣高等法院檢察署刑案記錄簡覆表在卷可參；而被告於五年內再犯毒
    品危害防制條例第十條第一、二項之罪，再經臺灣花蓮地方法院檢察署檢察官向
    本院聲請，先後由本院以九十年度毒聲字第八四八號、九十一年度毒聲字第一一
    四號裁定，送觀察勒戒及令入戒治處所施以強制戒治一年，亦有該裁定在卷足憑
    ，本件事證明確，被告犯行堪予認定。
二、核被告甲○○所為，係犯毒品危害防制條例第十條第一項施用第一級毒品罪、同
    條第二項施用第二級毒品罪。其施用前後持有海洛因、安非他命之低度行為，應
    為施用海洛因、安非他命之高度行為所吸收，均不另論罪；又其先後多次施用海
    洛因、安非他命之犯行，時間緊接，所犯係構成要件相同之罪，均顯係基於概括
    犯意而為之，應各依連續犯之規定論以一罪，並加重其刑。其所犯上開二罪，犯
    意各別、行為互殊，應予分論併罰。公訴人就被告於九十一年一月一日起至九十
    一年一月十一日十六時三十分往前回溯九十六小時內某時，連續施用第一級毒品
    海洛因多次，及自九十年六月二十八日十七時十分許往前回溯九十六小時內某時
    之後至九十一年一月十一日十六時三十分往前回溯九十六小時內某時止，連續施
    用第二級毒品安非他命多次之事實，雖未起訴，然已經檢察官移送本院併案審理
    ，該部分與公訴人已起訴部分有連續犯之裁判上一罪關係，為審判效力所及，本
    院自應併予審究。末查，被告甲○○於八十三年間因施用毒品案件，經臺灣台北
    地方法院於八十四年五月三日判處有期徒刑三年二月，於八十七年九月十一日縮
    刑假釋期滿執行完畢，有臺灣高等法院被告全國前案紀錄表、臺灣高等法院檢察
    署刑案記錄簡覆表在卷可參；其於五年內再犯本案有期徒刑以上之罪，為累犯，
    應依刑法第四十七條規定加重其刑，並遞加重之。爰審酌被告前經勒戒無法斷癮
    ，仍連續施用第一級、第二級毒品犯罪之動機、手段、所生之危害其身體健康、
    施用毒品之次數，及事後坦承犯行等一切情狀，量處如主文所示之刑，並定其應
    執行刑。
據上論斷，應依刑事訴訟法第第二百九十九條第一項前段，毒品危害防制條例第十條
第一項、第二項，刑法第十一條前段、第五十六條、第四十七條、第五十一條第五款
，判決如主文。
本案經檢察官張立言到庭執行職務
中      華      民      國    九十一    年      五      月     十四     日
                              臺灣花蓮地方法院刑事庭
                                  法  官  林  麗  玉
右正本證明與原本無異。
如對本判決不服，應於送達後十日內，向本院提出上訴狀。（應抄附繕本）
                                  法院書記官
中      華      民      國    九十一    年      五      月     十七     日
附錄本判決論罪之法律條文：
毒品危害防制條例第十條：
施用第一級毒品者，處六月以上五年以下有期徒刑。
施用第二級毒品者，處三年以下有期徒刑。
